【裁判字號】    97,易,1050
【裁判日期】    970613
【裁判案由】    竊盜
【裁判全文】
臺灣士林地方法院刑事判決              97年度易字第1050號
公  訴  人  臺灣士林地方法院檢察署檢察官
被      告  甲○○
上列被告因竊盜案件，經檢察官提起公訴（97年度偵字第5444號
），而被告於準備程序中就被訴事實為有罪之陳述，經裁定進行
簡式審判程序，並判決如下：
    主  文
甲○○犯竊盜罪，累犯，處有期徒刑伍月。又犯踰越牆垣竊盜罪
，累犯，處有期徒刑柒月。又犯竊盜罪，累犯，處有期徒刑伍月
。又犯踰越其他安全設備竊盜罪，累犯，處有期徒刑捌月。應執
行有期徒刑壹年陸月，並應於刑之執行前令入勞動場所強制工作
年。
    事實及理由
壹、程序部分：
一、按適用簡式審判程序之有罪判決書之製作，準用刑事訴訟法
    第454 條之規定，同法第310 條之2 定有明文。本件經裁定
    進行簡式審判程序，爰依照前開法律規定，準用刑事訴訟法
    第454 條為判決書之製作，先予敘明。
二、次按簡式審判程序之證據調查，不受刑事訴訟法第159 條第
    1 項所定：「被告以外之人於審判外之言詞或書面陳述，不
    得作為證據。」之限制，此見同法第273 條之2 規定甚明，
    據此，本件被告以外之人於審判外所為之陳述，亦得作為證
    據，併予敘明。
貳、實體認定部分：
一、犯罪事實：
  (一)甲○○曾因竊盜案件，經：(1)本院以93年度士簡字第710 號
    判決，處有期徒刑2 月，於民國94年9 月5 日易科罰金執行
    完畢、(2)臺灣桃園地方法院以95年度桃簡字第2256號判決，
    分別處有期徒刑3 月、有期徒刑3 月，應執行有期徒刑4 月
    ，嗣經裁定減刑為有期徒刑1 月又15日、有期徒刑1 月又15
    日，應執行有期徒刑2 月確定，於96年11月15日易科罰金執
    行完畢、(3)本院以95年度湖簡字第26號判決，處拘役30日確
    定（已執行完畢）、(4)本院以96年度易字第515 號判決，處
    有期徒刑8 月、有期徒刑8 月，應執行有期徒刑1 年2 月，
    嗣經裁定減刑為有期徒刑4 月、有期徒刑4 月，應執行有期
    徒刑7 月確定（尚未執行）。其自93年間起至96年間止，因
    竊盜犯行經法院判決有罪確定共計6 次，而有犯竊盜罪之習
    慣，其中(1)、(2)部分並經判處有期徒刑且執行完畢。
  (二)甲○○仍不知悛悔，竟於前揭徒刑執行完畢後5 年內，分別
    意圖為自己不法之所有，基於竊盜之犯意，為下列行為：
    (1)於96年10月11日上午某時（日間），趁乙○○離家後陽台
      落地窗門未鎖之機會，開啟該落地窗門，擅自侵入乙○○
      位於臺北市文山區○○○路○ 段97巷6 之2 號3 號住處，
      徒手竊取乙○○之金手鍊6 條、金戒子5 個、金項鍊4 條
      、新臺幣6,000 元及金錶1 個，得手後逕自離去，並將竊
      得之金手鍊攜往臺北市○○區○○街218 號之金瑞生珠寶
      名店變賣換得現金新臺幣24,500元供己花用。
    (2)於96年10月29日上午10時許，發現戊○○位於臺北市○○
      區○○街150 巷4 號之後門未關，且該處圍牆旁又有梯子
      ，乃利用該梯子攀爬越過圍牆後，從後門擅自侵入戊○○
      前揭住處（侵入住宅部分未據告訴），竊取戊○○之金手
      環5 對、金手鍊2 條、金項鍊2 條、金戒子7 個、金鎖片
      6 個、港幣420 元、美金400 元、新臺幣122 元、澳洲幣
      1 元及何嘉仁圖書禮券300 元，得手後始行離去。
    (3)於96年12月間某日之上午某時（日間），以不詳方法，擅
      自侵入丁○○位於臺北市○○區○○街15巷15之1 號5 樓
      頂樓加蓋住處，竊取丁○○所有之金手環2 個、金手鍊2
      條、金項鍊1 條、金戒子7 個、卡帝爾戒子1 個、金墜子
      3 個、臺灣千禧年紀念套幣6 盒、各國銅板1 袋、港幣50
      元、紐西蘭幣185 元、美金55元、澳幣220 元、新臺幣71
      3 元、每張面額新臺幣100 元之SOGO禮券共5 張、人民幣
      2.8元，得手後即行離去。
    (4)於97年2 月19日下午某時（日間），見丙○○位於臺北市
      內湖區○○路○ 段376 巷7 號4 樓之住處窗戶未關，竟以
      攀爬窗戶擅自侵入丙○○之住處，竊取丙○○所有之金幣
      1 枚、銀幣6 枚、紐西蘭幣300 元、美金600 元、人民幣
      1,200 元、新臺幣65,000元，得手後逕行離去。
  (四)嗣經乙○○發覺物品被竊而報警處理，警方於96年10月11日
    21時40分許，前往乙○○前揭住處蒐證採獲可疑指紋送由內
    政部警政署刑事警察局輸入電腦析鑑及由人工確認結果，與
    甲○○在該局檔存之指紋卡左環、右食、左食、左拇指指紋
    相符，乃向本院聲請搜索票，於97年4 月23日前往甲○○位
    於臺北市○○區○○路4 段20巷27號住處執行搜索，當場查
    獲港幣5 張（面額均為10元，由失主丁○○領回）、紐西蘭
    幣5 張（面額1 百元、50元、20元、10元、5 元各1 張，由
    失主丁○○領回）、美金14張（面額20元1 張、10元2 張、
    5 元1 張、1 元10張，由失主丁○○領回）、人民幣6 張（
    面額1 元2 張、5 角1 張、1 角3 張，由失主丁○○領回）
    、新臺幣紀念幣13張（面額均為50元，由失主丁○○領回）
    、新臺幣舊鈔10張（面額10元6 張、1 元2 張、5 角2 張，
    由失主丁○○領回）、澳幣9 張（面額50元3 張、20元1 張
    、10元2 張、5 元2 張，由失主丁○○領回）、SOGO禮券5
    張（面額均為1 百元，由失主丁○○領回）、新臺幣10張（
    面額均為1 百元且連號，由失主乙○○領回）、新臺幣舊鈔
    38張（面額1 千元2 張、1 百元30張、50元1 張、10元1 張
    、5 元2 張、1 元2 張，其中1 百元1 張、10元1 張、5 元
    2 張、1 元2 張由失主戊○○領回；其中1 千元2 張、1 百
    元29張、50元1 張由失主丙○○領回）、人民幣36張（面額
    1 百元18張、50元1 張、20元1 張、10元5 張、5 元13張、
    2 元1 張、1 元1 張，其中1 百元9 張、50元1 張、20元1
    張、10元5 張、5 元13張、2 元1 張、1 元1 張由失主丙○○領回）、日幣5 張（面額均為1 千元，由失主丙○○領回
    ）、印度幣5 張（面額5 萬元2 張、2 萬元1 張、1 萬元1
    張、5 千元1 張）、南非幣1 張（面額20元）、加拿大幣2
    張（面額20元及10元各1 張）、澳門幣1 張（面額20元）、
    分法郎1 張（面額5 百元）、越南幣1 張（面額1 萬元）、
    義大利幣2 張（面額1 萬元1 張、1 千元1 張）、韓幣4 張
    （面額5 千元1 張、1 千元3 張）、泰國幣2 張（面額5 百
    元及50元各1 張）、馬來西亞幣9 張（面額50元2 張、10元
    2 張、1 元5 張）、英鎊1 張（面額1 元）、澳洲幣1 張（
    面額1 元，由失主戊○○領回）、不知名錢幣1 張（面額10
    元）、中國銀行外匯兌換券1 張（面額1 角）、港幣5 張（
    面額1 百元4 張、20元1 張，由失主戊○○領回）、新加坡
    幣14張（面額10元7 張、5 元3 張、2 元4 張）、面額新臺
    幣1 百元金石堂圖書禮券共6 張（由失主丙○○領回）、面
    額新臺幣1 百元何嘉仁圖書禮券3 張（由失主戊○○領回）
    ，而循線查悉上情。案經乙○○、丁○○及丙○○訴由臺北
    市政府警察局文山第二分局報告臺灣士林地方法院檢察署檢
    察官偵查起訴。
二、證據：
    上揭犯罪事實，業據被告於警詢、偵訊及本院訊問時坦承不
    諱，核與證人即被害人乙○○、戊○○、丁○○及丙○○於
    警詢及偵訊時所述之情節大致相符，並有臺北市政府警察局
    文山二分局刑案現場勘察報告及所附勘察採證同意書、證物
    清單、刑案現場草圖及照片、內政部警政署刑事警察局鑑驗
    書、乙○○、戊○○、丁○○及丙○○之贓物認領保管單（
    共4 張）、搜索現場蒐證照片及金銀珠寶商業同業公會印製
    由被告於96年10月11日出具之保證書、搜索扣押筆錄、扣押
    物品目錄表及臺灣高等法院被告前案紀錄表等在卷可資佐證
    ，被告之自白應與事實相符，本件事證明確，被告犯行，堪
    予認定，應依法論科。
三、論罪科刑：
  (一)查陽台之落地窗，乃供建築物出入所用，實為陽台之門戶而
    非窗戶，被告就犯罪事實(二)：(1)部分，乃趁被害人乙○○陽
    台落地窗未鎖之機會，開啟而進入行竊，惟既未毀壞該門戶
    ，亦未踰越之，是核其犯罪事實(二)：(1)所為，係犯刑法第30
    6 條第1 項之無故侵入住宅罪及第320 條第1 項之普通竊盜
    罪，公訴人認被告此部分所為，觸犯刑法第321 條第1 項第
    2 款之加重竊盜罪，應屬誤會，惟其基礎社會事實既屬同一
    ，本院爰依法變更起訴法條而審理之；又被告就犯罪事實(二)
    ：(2)部分，係趁被害人戊○○後門未關而進入行竊，亦未毀
    壞門戶及踰越之，但其先攀爬踰越牆垣始遂其竊盜行為，核
    其犯罪事實(二)：(2)所為，係犯刑法第321 條第1 項第2 款之
    踰越牆垣竊盜罪；再被告就犯罪事實(二)：(3)部分，係以不詳
    方法侵入丁○○住處行竊，但無證據證明有毀越門扇、牆垣
    或其他安全設備之情事，是核其此部分所為，係犯刑法第30
    6 條第1 項之無故侵入住宅罪及同法第320 條第1 項之竊盜
    罪。公訴人認被告觸犯刑法第321 條第1 項第2 款之加重竊
    盜罪，亦有誤會，惟其社會基礎事實同一，本院亦變更起訴
    法條而審理之；至被告就犯罪事實(二)：(4)部分，乃攀爬踰越
    窗戶而侵入住宅行竊，而所謂門扇乃對建築物內外之間之出
    入口大門而言，「其他安全設備」則係指門扇牆垣以外，依
    通常觀念足認防盜之一切設備而言，如門鎖、窗戶等等，是
    被告犯罪事實(二)：(4)所為，係犯刑法第306 條第1 項之無故
    侵入住宅罪及同法第321 條第1 項第2 款之踰越其他安全設
    備竊盜罪。被告以一因果關係歷程未中斷之行為，侵入張懿
    念、丁○○及丙○○之住宅後行竊，均為一行為觸犯數罪名
    之想像競合犯，故犯罪事實(二)：(1)、(3)、(4)部分各應從一重
    論以竊盜或加重竊盜罪，公訴意旨認應予分論併罰云云，容
    有誤會。至被告4 次竊盜或加重竊盜行為，則犯意各別，且
    無裁判上一罪或實質上一罪關係，應予分論併罰。又被告有
    如犯罪事實(一)：(1)、(2)所示之前科紀錄，有臺灣高等法院被
    告前案紀錄表1 份附卷可稽，其於徒刑執行完畢後5 年內，
    故意再犯本案有期徒刑以上之四罪，均為累犯，各應依刑法
    第47條第1 項規定加重其刑。
  (二)爰審酌被告正值青壯，不思以正途謀取財貨，竟鋌而走險，
    侵入他人住宅，竊取現金、金飾等物，或直接花用或變現換
    取現金，所竊取之物價值均甚昂貴，侵擾他人居住安寧及財
    產安全，各次所生損害實屬重大，併其犯罪手段、生活狀況
    、品行、智識程度及犯罪後坦承犯行，態度尚稱良好，被害
    人戊○○表示不願追究等一切情狀，分別就被告所犯四罪，
    各量處如主文所示之刑，並定其應執行刑。
四、被告為66年出生，年輕力壯、體格健全，且一表人才（臺灣
    士林地方法院檢察署97年度偵字第5444號卷第50至51頁照片
    ），竟自93年間起至96年間止，先後因竊盜犯行，經法院判
    決有罪確定6 次，本次再被查獲4 次竊盜犯行，其屢屢再犯
    ，所竊取之物均為通貨、金飾，且數量甚多，顯然並非單純
    僅為餬口鋌而走險，而係依賴竊盜過好日子之職業犯，其具
    有犯竊盜罪之惡習，且欠缺正確之工作觀念，甚為明確，本
    院審酌被告行為之嚴重性及將來之危險性，為達教化及治療
    之目的，認須強制其從事勞動，以俾其學習一技之長及增長
    正確之謀生觀念，使其日後重返社會，能適應社會生活，爰
    依法諭知被告於刑之執行前，應令入勞動場所強制工作3 年
    ，以期矯正。
五、據上論斷，應依刑事訴訟法第273 條之1 第1 項、第310 條
    之2 、第454 條、第300 條、第299 條第1 項前段，刑法第
    306 條第1 項、第320 條第1 項、第321 條第1 項第2 款、
    、第55條、第47條第1 項、第51條第5 款，刑法施行法第1
    條之1 第1 項、第2 項前段，竊盜犯贓物犯保安處分條例第
    3 條第1 項、第4 條、第5 條第1 項前段，判決如主文。
六、如不服本判決，應於收受送達後10日內向本院提出上訴書狀
    ，其未具體敘述上訴理由者，請於上訴期間屆滿後20日內向
    本院補提理由書狀（均須按他造當事人之人數附繕本）。
本案經檢察官莊富棋到庭執行職務。
中    華    民    國    97    年    6     月    13    日
                  刑事第七庭法  官  周群翔
以上正本證明與原本無異。
                            書記官  劉育君
中    華    民    國    97    年    6     月    13    日
附錄本案論罪科刑法條全文：
中華民國刑法第306條
無故侵入他人住宅、建築物或附連圍繞之土地或船艦者，處1 年
以下有期徒刑、拘役或3 百元以下罰金。
無故隱匿其內，或受退去之要求而仍留滯者，亦同。
中華民國刑法第320條
意圖為自己或第三人不法之所有，而竊取他人之動產者，為竊盜
罪，處5 年以下有期徒刑、拘役或5 百元以下罰金。
意圖為自己或第三人不法之利益，而竊佔他人之不動產者，依前
項之規定處斷。
前二項之未遂犯罰之。
中華民國刑法第321條
犯竊盜罪而有左列情形之一者，處6 月以上、5 年以下有期徒刑
：
一、於夜間侵入住宅或有人居住之建築物、船艦或隱匿其內而犯
    之者。
二、毀越門扇、牆垣或其他安全設備而犯之者。
三、攜帶兇器而犯之者。
四、結夥三人以上而犯之者。
五、乘火災、水災或其他災害之際而犯之者。
六、在車站或埠頭而犯之者。
前項之未遂犯罰之。


司法院資訊處製作；財團法人民間司法改革基金會備份。
